【裁判字號】    97,審訴,4576
【裁判日期】    971121
【裁判案由】    毒品危害防制條例
【裁判全文】
臺灣高雄地方法院刑事判決            97年度審訴字第4576號
公  訴  人  臺灣高雄地方法院檢察署檢察官
被      告  乙○○
                    另案在臺灣高雄監獄執行中
上列被告因毒品危害防制條例案件，經檢察官提起公訴（97年度
毒偵字第8023號），本院改依簡式審判程序審理，判決如下：
    主  文
乙○○施用第一級毒品，處有期徒刑柒月；又施用第二級毒品，
處有期徒刑參月。應執行有期徒刑捌月。
    事實及理由
一、按本件被告乙○○所犯係死刑、無期徒刑、最輕本刑為3 年
    以上有期徒刑以外之罪，其於準備程序就被訴事實為有罪之
    陳述，經受命法官告知簡式審判程序之旨，並聽取其與公訴
    人之意見後，本院認無不得或不宜改依簡式審判程序進行之
    處，爰依刑事訴訟法第273 條之1 第1 項、第284 條之1 ，
    裁定本件由受命法官獨任進行簡式審判程序，合先敘明。
二、本件犯罪事實及證據，除犯罪事實「在不詳地點」均更正為
    「在其位於高雄市○○區○○路151 巷66弄1 之3 號之住處
    」；證據部分補充「被告於本院審理中之自白」外，餘均引
    用檢察官起訴書所載，如附件。
三、按海洛因及甲基安非他命，分別係毒品危害防制條例第2 條
    第2 項第1 款所稱之第一級毒品及同條項第2 款所稱之第二
    級毒品，故核被告所為，係犯該條例第10條第1 項之施用第
    一級毒品罪及同條第2 項之施用第二級毒品罪。被告持有第
    一級毒品海洛因及第二級毒品甲基安非他命後，進而施用，
    其持有之低度行為均應為施用之高度行為所吸收，不另論罪
    。又被告所犯上開2 罪間，犯意各別、行為互殊，觸犯構成
    要件相異之罪名，自應分論併罰。爰審酌被告經觀察、勒戒
    後，尚未能戒絕毒癮，足證前開保安處分措施實難矯治其惡
    性，惟念其犯後坦承罪行，態度良好，而所犯係自戕行為，
    尚未對他人造成實害等一切情狀，分別量處如主文所示之刑
    ，並定應執行之刑，以資懲儆。
據上論斷，應依刑事訴訟法第273 條之1 第1 項、第284 條之1
、第299 條第1 項前段、第310 條之2 、第454 條第2 項，毒品
危害防制條例第10條第1 項、第2 項，刑法第11條前段、第51條
第5 款，判決如主文。
本案經檢察官陳麗琇到庭執行職務。
中    華    民    國    97    年    11    月    21    日
                  刑事第七庭    法  官  陳君杰
以上正本證明與原本無異。
如不服本判決應於收受判決後10日內向本院提出上訴書狀，並應
敘述具體理由。其未敘述上訴理由者，應於上訴期間屆滿後20日
內向本院補提理由書(均須按他造當事人之人數附繕本)「切勿逕
送上級法院」。
中    華    民    國    97    年    11    月    21    日
                                書記官  李承悌
附錄本判決論罪科刑法條全文：
毒品危害防制條例第10條
施用第一級毒品者，處6月以上5年以下有期徒刑。
施用第二級毒品者，處3年以下有期徒刑。
附件：
臺灣高雄地方法院檢察署檢察官起訴書
                                    97年度毒偵字第8023號
    被      告  乙○○  男  20歲（民國○○年○○月○○日生）
                        住高雄市○○區○○路151巷66弄1之
                          3號
                        （另案在高雄監獄執行中）
                        國民身分證統一編號：Ｚ000000000號
上列被告因違反毒品危害防制條例案件，已經偵查終結，認應該
提起公訴，茲將犯罪事實及證據並所犯法條分敘如下：
    犯罪事實
一、乙○○前因施用毒品案件，於民國96年10月2 日執行觀察勒
    戒完畢釋放後，經本署檢察官以96年度毒偵字第7181號為不
    起訴處分確定。詎其仍未戒除毒癮，復基於施用第一、二級
    毒品之犯意，於97年8月1日10時30分起回溯24小時內之某時
    許，在不詳地點，以將海洛因摻入香菸方式，施用海洛因1
    次，復於97年8月1日10時30分起回溯24小時內之某時許，在
    不詳地點，以玻璃球燒烤方式，施用第二級毒品甲基安非他
    命1次。嗣為警於同年8月1日10時30分許，在上開乙○○住
    處，因另案通緝而查獲，經其同意採集尿液送驗結果呈嗎啡
    、甲基安非他命陽性反應，始查悉上情。
二、案經高雄縣政府警察局岡山分局報告偵辦。
    證據並所犯法條
一、證據清單及待證事項
┌──┬────────────┬─────────────┐
│編號│證據清單                │待證事項                  │
├──┼────────────┼─────────────┤
│ 1  │被告乙○○於警詢及本署偵│被告同意由警採集尿液送驗之│
│    │查中之供述。            │事實。                    │
├──┼────────────┼─────────────┤
│ 2  │1.高雄縣政府警察局岡山分│被告於上開起算時間所採尿液│
│    │  局警備隊偵辦毒品案件嫌│經以酵素免疫分析法及氣相層│
│    │  犯尿液採證檢驗對照表（│析質譜法檢驗結果，呈現嗎啡│
│    │  檢體編號：岡970469）。│、甲基安非他命陽性反應，足│
│    │2.台灣檢驗科技股份有限公│認被告有施用第一、二級毒品│
│    │  司97年8月19日出具之濫 │海洛因、甲基安非他命之犯行│
│    │  用藥物尿液檢驗報告。  │。                        │
├──┼────────────┼─────────────┤
│ 3  │1.被告提示簡表。        │被告前經觀察、勒戒執行完畢│
│    │2.刑案資料查註紀錄表。  │釋放後，5 年內又再犯本件施│
│    │3.全國施用毒品案件紀錄表│用毒品之犯行。            │
│    │4.受觀察勒戒人毒品及前科│                          │
│    │  科紀錄簡列表。        │                          │
│    │5.矯正簡表。            │                          │
│    │6.本署96年度毒偵字第7181│                          │
│    │  號不起訴處分書。      │                          │
│    │7.刑案人犯在監所最新資料│                          │
│    │  報表。                │                          │
└──┴────────────┴─────────────┘
二、核被告所為，係犯毒品危害防制條例第10條第1、2項之施用
    第一、二級毒品罪嫌。其持有第一、二級毒品之低度行為為
    施用第一、二級毒品之高度行為所吸收，不另論罪。又其所
    犯上開2罪間，罪名有異，行為互殊，請予分論併罰。
三、依毒品危害防制條例第23條第2項、刑事訴訟法第251條第1
    項提起公訴。
    此  致
臺灣高雄地方法院
中    華    民    國    97    年    9     月    25    日
                              檢  察  官  甲  ○  ○
上正本證明與原本無異
中    華    民    國    97    年    10    月    1     日
                              書  記  官  孫  志  銘
所犯法條：
毒品危害防制條例第10條
施用第一級毒品者，處 6 月以上 5 年以下有期徒刑。
施用第二級毒品者，處 3 年以下有期徒刑。


司法院資訊處製作；財團法人民間司法改革基金會備份。
